【裁判字號】    97,建,18
【裁判日期】    970530
【裁判案由】    給付工程款
【裁判全文】
臺灣臺中地方法院民事判決               97年度建字第18號
原      告  派爾國際工程股份有限公司
法定代理人  乙○○
訴訟代理人  羅豐胤律師
            蔡素惠律師
            洪明儒律師
被      告  祥鎮營造工程股份有限公司
法定代理人  甲○○
訴訟代理人  丙○○
上列當事人間請求給付工程款事件，本院於民國97年5月14日言
詞辯論終結，判決如下：
    主      文
被告應給付原告新臺幣柒拾陸萬伍仟零伍拾陸元，及自民國九十
七年三月十五日起至清償日止，按週年利率百分之五計算之利息
。
訴訟費用由被告負擔。
本判決於原告以新臺幣貳拾伍萬伍仟元為被告供擔保後，得假執
行。
    事實及理由
壹、原告主張
一、兩造於民國97年1月間簽立工程合約，約定由原告為被告施
    作位於嘉義縣大埔鄉○○○○道內襯工程（下稱系爭工程）
    ，工程報酬為新台幣（下同）765,056元，付款方式為簽約
    後3日內，被告預付工程總價35%即267,770元為定金；工程
    全部完竣，原告檢視錄影帶交被告翌日起7日內，被告開立
    支票付清尾款。被告為支付前述第一期工程款，乃於簽約後
    交付由訴外人八方營造有限公司所開立發票日為97年1月31
    日，金額為267,770元之支票一張，作為支付第一期工程款
    之用。被告並於97年1月7日書面通知原告可以施工，原告乃
    如期進場施工，並於竣工後之97年1月21日依約檢具竣工後
    CCTV攝影光碟交付被告，向被告請求支付第二期工程款。惟
    因被告並無音訊，原告乃另於97年2月1日書面通知被告應開
    立支票支付工程尾款。詎被告交付予原告，用以支付第一期
    工程款之八方營造有限公司支票經提示後竟遭退票，原告乃
    又於97年2月4日通知被告應給付尾款，被告均置之不理，原
    告無奈只能提起本件訴訟。
二、依民法第490條第1項及第505條第1項規定，本件工程既已完
    竣，且原告已依約於97年1月21日將檢視影帶交付予被告，
    依兩造間工程合約書第4條約定，被告至遲應於交付錄影帶
    翌日起7日內即97年1月29日，開立票期為45天之支票支付工
    程款，亦即被告支付期限為97年3月14日。為此請求被告給
    付原告765,056元及自97年3月15日起算之法定遲延利息。
三、並聲明：被告應給付原告765,056元及自97年3月15日起至清
    償日止，按週年利率5%計算之利息，並以供擔保為條件之假
    執行宣告。
貳、被告則以：對於原告請求其中退票部分的工程款267,770元
    無意見，其餘部分業主尚在判讀，希望能與原告達成和解，
    以分期付款方式解決等語，資為抗辯。並聲明：駁回原告之
    訴。
、本院之判斷
一、原告主張之事實，業據其提出工程合約書、報價單、支票正
    反面影本、退票理由單、被告公司函文、原告公司函文為證
    （見本院卷第8至21頁），並為被告所不爭執。按稱承攬者
    ，謂當事人約定，一方為他方完成一定之工作，他方俟工作
    完成，給付報酬之契約。報酬應於工作交付時給付之，無須
    交付者，應於工作完成時給付之，民法第490條第1項、第50
    5條第1項分別定有明文。又兩造就付款辦法於系爭工程合約
    書第4條約定：簽約後3日內，被告預付工程總價之35%為定
    金款（現金票），工程全部完工後，原告檢視錄影帶交被告
    翌日後7日，被告開立支票付清尾款（票期為45天）等語（
    見本院卷第9頁）。查被告交付原告訴外人八方營造有限公
    司所開立發票日為97年1月31日，金額為267,770元之支票，
    用以給付系爭工程之定金，經原告97年1月31日提示後，已
    遭以存款不足為由退票，此有支票正反面暨退票理由單影本
    附卷可稽（見本院卷第16、17頁），原告請求被告給付此部
    分工程款，核屬有據。其次，原告已於竣工後之97年1月21
    日，依約檢具竣工後CCTV攝影光碟二份及尾款發票交付被告
    ，請被告儘速給付尾款；復於97年2月1日通知催告被告應依
    系爭工程合約第4條之約定，於97年1月29日前開立工程款支
    票付清尾款，此有原告所提出之通知函文在卷可憑（見本院
    卷第19、20頁），復為被告所不爭執。則依約系爭工程款之
    尾款，被告應於97年1月29日，開立票期為45天之支票支付
    ，亦即該部分工程款之清償期為97年3月14日，被告抗辯：
    錄影帶仍由業主判讀云云，不能執為拒絕付款之理由，原告
    此部分請求，亦屬有據。
二、綜上所述，原告依承攬契約之法律關係，請求被告給付工程
    款765,056元，為有理由，應予准許。末按給付有確定期限
    者，債務人自期限屆滿時起，負遲延責任。遲延之債務，以
    支付金錢為標的者，債權人得請求依法定利率計算之遲延利
    息。但約定利率較高者，仍從其約定利率。應付利息之債務
    ，其利率未經約定，亦無法律可據者，週年利率為百分之五
    ，民法第229條第1項、第233條第1項、第203條亦有明文。
    本件原告對被告之工程款給付債權，被告依約應於97年3月
    14日前全部付清，核屬有確定期限之給付，被告迄未給付，
    當應負遲延責任。是原告另請求被告給付自97年3月15日，
    按週年利率5%計算之法定遲延利息，亦屬有據，應予准許。
三、假執行之宣告：原告陳明願供擔保聲請宣告假執行，核無不
    合，爰酌定相當擔保金額准許之。
肆、訴訟費用負擔、宣告假執行之依據：民事訴訟法第78條、
    第390條第2項。
中    華    民    國    97    年    5     月    30    日
                  民事第三庭    法  官  黃渙文
正本係照原本作成。
如對本判決上訴，須於判決送達後20日內向本院提出上訴狀。
中    華    民    國    97    年    5     月    30    日
                                書記官


司法院資訊處製作；財團法人民間司法改革基金會備份。
